臺灣臺中地方法院小額民事判決
110年度豐小字第1404號
原      告  黃建智  
被      告  洪崑智  
訴訟代理人  潘友筌  
            戴柏璋  
上列當事人間請求損害賠償事件，本院於中華民國111年4月7日
言詞辯論終結，判決如下：
    主      文
被告應給付原告新臺幣27,860元。
訴訟費用新臺幣1,000元，由被告負擔其中新臺幣900元，餘由原
告負擔。
本判決第一項得假執行。
    事實及理由
壹、原告起訴主張：被告於民國110年4月22日凌晨1時17分許，
    駕駛車牌號碼000-0000號自用小客車，行經臺中市西屯區東
    大路與新科路路口時，因未注意車前狀態之過失，不慎追撞
    原告所有車牌號碼000-0000號自用小客車（下稱系爭車輛）
    ，致系爭車輛受損（下稱系爭車禍事故）。系爭車輛受損後
    ，進廠維修共計17日（自110年4月22日起至110年5月8日止
    ），原告此段期間僅能搭乘計程車往返住處及任職公司，因
    此支出新臺幣（下同）27,860元。另系爭車輛僅購入一年多
    ，即發生系爭車禍事故，是原告經被告同意後，重行選出運
    勢較佳之車牌號碼，共計支出2,800元（其中含汽車號牌費6
    00元、汽車行車執照費200元、選號費2,000元）。以上共計
    支出30,660元。爰依侵權行為之法律關係，提起本件訴訟等
    語。並聲明：被告應給付原告30,660元。
貳、被告答辯則以：系爭車輛受損部分業經保險公司賠付。至於
    原告本件主張車輛維修期間代步費用，非必要支出，被告亦
    未同意原告重行選領牌照等語。並聲明：原告之訴駁回。
參、本院之判斷：
一、原告主張被告於上開時間、地點，駕駛被告車輛，因未注意
    車前狀況之過失，與系爭車輛發生碰撞之事實，有本院向內
    政部警政署保安警察第二總隊調取本件事故之道路交通事故
    調查卷宗附卷可佐（見本院卷第55頁至第91頁），且為被告
    所不爭執，堪信為真實。　
二、按因故意或過失，不法侵害他人之權利者，負損害賠償責任
    ；汽車、機車或其他非依軌道行駛之動力車輛，在使用中加
    損害於他人者，駕駛人應賠償因此所生之損害，民法第184
    條第1項前段、第191條之2分別定有明文。茲就原告請求之
    賠償項目，分述如下：
  ㈠修車期間代步費用部分：  
　　⒈原告主張系爭車輛自110年4月22日起至110年5月8日間進廠
      維修乙節，核與維修廠即尚立汽車股份有限公司函覆本院
      之內容相符，有該公司111年3月9日尚總字第0000-00號函
      在卷可參（見本院卷第143頁），堪認可採。
　　⒉而原告雖未能舉證證明其每日均需往返任職公司兩次乙節
      為真，然系爭車輛維修期間，原告確受有無法使用系爭車
      輛之損失，並因此需搭乘計程車代步，有原告提出之計程
      車運價證明可佐(見本院卷第27頁至第41頁）。本院審酌
      如以一般汽車租賃每日租金最低約2,000元計算，則原告
      於前開維修期間原可請求之合理租車代步費用約為34,000
      元（計算式：2,000元×17日＝34,000元）。則原告以其實
      際搭乘計程車之費用共計27,860元為計算依據，未逾前開
      合理費用範圍，應予准許。
　㈡選換車牌號碼牌部分：原告主張系爭車禍事故發生後，重新領用牌照，因而支出2,800元（其中含汽車號牌費600元、汽車行車執照費200元、選號費2,000元）乙節，業據提出自行收納款項收據為佐（見本院卷第23頁）。然被告否認同意原告重新選用牌照號碼，而原告就此部分，亦未能提出任何證據佐證，難認可採。對照卷內車損照片（見本院卷第73頁上方），亦難認系爭車輛原懸掛車牌有何因系爭車禍事故受損嚴重，而需重新申領之情形。則原告因發生系爭車禍事故，為求轉運而重新挑選車牌號碼，核屬原告自身考量，尚非因被告過失行為直接所致。是原告此部分之請求，應予駁回。
肆、綜上所述，原告依侵權行為之法律關係，請求被告給付27,8
    60元，為有理由，應予准許。逾此部分請求，則屬無據，爰
    予駁回。
伍、本件事證已臻明確，兩造其餘攻擊防禦方法及所舉證據，經
    審酌結果，與本件判決結論均無影響，爰不一一論述，附此
    敘明。
陸、本判決係依小額訴訟程序所為被告敗訴之判決，依民事訴訟
    法第436條之20規定，應依職權宣告假執行。
柒、依民事訴訟法第79條、第436條之19第1項規定，確定其訴訟費用額為1,000元（即原告繳納之第一審裁判費1,000元），由兩造依勝敗比例負擔。　　
中　　華　　民　　國　　111 　年　 　4　　月　　28　　日
                      臺灣臺中地方法院豐原簡易庭
                                  法　官　段奇琬
以上正本證明與原本無異。
如不服本判決，應於送達後20日內，以判決違背法令為理由，向
本院提出上訴狀並表明上訴理由 (上訴理由應表明一、原判決所
違背之法令及其具體內容；二、依訴訟資料可認為原判決有違背
法令之具體事實)，如於本判決宣示後送達前提起上訴者，應於
判決送達後20日內補提上訴理由書（須附繕本）。
中　　華　　民　　國　　111 　年　　 4　　月　　28　　日
                                  書記官  王政偉